臺灣彰化地方法院刑事判決　　　　　　　　　　　　　　九十年度訴緝字第四一號
　　公　訴　人　臺灣彰化地方法院檢察署檢察官
　　被　　　告　戊○○
　　指定辯護人　本院公設辯護人　丁○○
右列被告因違反槍砲彈藥刀械管制條例案件，經檢察官提起公訴（八十九年度偵字第
八八三０號），本院判決如左：
    主  文
戊○○未經許可，持有可發射子彈具有殺傷力之改造手槍，處有期徒刑壹年貳月，併
科罰金新臺幣肆萬伍仟元，罰金如役服勞役，以銀元佰元即新台幣玖佰元折算壹日
。
扣案之子彈（制式口徑０．三八吋之半自動手槍用子彈，彈底標記『AP AUTO ３８０
』）壹顆及仿ＢＥＲＥＴＴＡ廠半自動手槍製造之改造手槍（含彈匣壹個，槍枝管制
編號：0000000000）壹支均沒收。
    事  實
一、戊○○未經許可，於民國八十九年十月底、十一月初，在彰化縣員林鎮○○里○
    ○街七五巷十五號七樓其租住處，持有具有殺傷力之制式口徑０．三八吋半自動
    手槍用子彈（彈底標記『AP AUTO ３８０』）一顆，及可發射子彈且具有殺傷力
    之仿ＢＥＲＥＴＴＡ廠半自動手槍製造之改造手槍（含彈匣一個，槍枝管制編號
    ：0000000000）一支。嗣於同年十一月二十一日下午二時四十分許，
    為警持搜索票在其前揭租住處之陽台查獲，並扣得前揭槍枝及子彈。
二、案經彰化縣警察局北斗分局報請台灣彰化地方法院檢察署檢察官偵查起訴。
    理  由
一、被告固坦承於右揭時、地為警持搜索票查獲槍枝及子彈之事實，然否認有持有槍
    枝及子彈之犯行，辯稱槍枝及子彈係甲○○所有，於八十九年九月間，借住於其
    租住處後所留下，伊雖曾於其租住處見過該槍枝及子彈，但不知甲○○將槍枝及
    子彈留下云云。經查右揭事實，業據證人即被告之友人丙○○於偵訊中證稱：曾
    於八十九年十月底、十一月初，在被告房間之冰箱上看過槍枝等語，並有子彈一
    顆及槍枝一支扣案可稽。該子彈及槍枝經送鑑定結果，認子彈乃制式口徑０．三
    八吋之半自動手槍用子彈，彈底標記『AP AUTO ３８０』，具殺傷力；槍枝則係
    仿ＢＥＲＥＴＴＡ廠半自動手槍製造之玩具手槍，更換土造金屬槍管而成，機械
    性能良好，具殺傷力，有內政部警政署刑事警察局八十九年十二月五日刑鑑字第
    一九０八六五號鑑驗通知書足憑。被告固以前詞為辯，但與其於警、偵訊中所辯
    槍枝及子彈係張志鋒借住時所留下云云，前後不符，已皆難採信。何況，證人甲
    ○○亦否認有攜帶槍枝及子彈至被告租住處藏放之事實。雖證人乙○○證稱曾於
    證人甲○○台中市之公司處，看到甲○○拿槍出來等語，縱認為真，亦不足以證
    明該支槍枝即為本件扣案之槍枝，自難採為對被告有利之認定。又被告先則供稱
    不認識證人丙○○等語，嗣則供稱證人丙○○因誤以為其毒品案件經警查獲，乃
    被告報案所致，故設詞陷害伊云云。其前後供述亦屬有間，也難憑採。是罪證明
    確，被告犯行堪以認定。
二、核被告所為，係犯槍砲彈藥刀械管制條例第十一條第四項之持有改造槍枝罪及第
    十二條第四項之持有子彈罪。持有槍枝部分，公訴意旨認係犯同條例第七條第四
    項之罪，尚有未洽，其起訴法條應予變更。持有子彈部分，公訴意旨誤引同條例
    第十一條第四項之法條，亦與法不符。又公訴意旨雖未敘及被告自八十九年十月
    底、十一月初起，至同年十一月二十一日下午二時四十分之前，持有槍枝及子彈
    之犯行，然因該部分與公訴意旨敘及部分為實質一罪關係，本院自得併予審判。
    被告同時持有槍枝及子彈，應依想像競合犯之規定，從一重之持有改造槍枝罪處
    斷。爰審酌被告之素行、犯罪之動機、目的、手段、所生之危害及犯罪後之態度
    等一切情狀，量處如主文所示之刑，並諭知罰金易服勞役折算之標準，以示懲儆
    。查槍砲彈藥刀械管制條例第十九條有關強制工作之規定，業經總統於九十年十
    一月十四日修正公布，予以刪除，是本案自不得依上開法條宣告被告強制工作，
    附此敘明。扣案之子彈（制式口徑０．三八吋之半自動手槍用子彈，彈底標記『
    AP AUTO ３８０』）一顆及仿ＢＥＲＥＴＴＡ廠半自動手槍製造之改造手槍（含
    彈匣壹個，槍枝管制編號：0000000000）一支，均屬違禁物，皆應依
    法併予宣告沒收。
據上論斷，應依刑事訴訟法第二百九十九條第一項前段、第三百條，槍砲彈藥刀械管
制條例第十一條第四項、第十二條第四項，刑法第十一條前段、第五十五條、第四十
二條第二項、第三十八條第一項第一款，現行法規所定貨幣單位折算新臺幣條例第二
條，罰金罰鍰提高標準條第二條，判決如主文。
中      華      民      國    九十一    年      一      月      四      日
                    臺灣彰化地方法院刑事第三庭
                                    法      官  廖  國  佑
右正本證明與原本無異。
如不服本判決，應於判決送達後十日內向本院提出上訴狀( 須附繕本 )。
                                    法院書記官  王  宣  雄
中      華      民      國      九十一    年        一     月     九    日
槍砲彈藥刀械管制條例第十一條
未經許可，製造、販賣或運輸第四條第一款所稱其他可發射金屬或子彈具有殺傷力之
各式槍砲者，處五年以上有期徒刑，併科新臺幣一千萬元以下罰金。
未經許可，轉讓、出租或出借前項所列槍砲者，處三年以上十年以下有期徒刑，併科
新臺幣七百萬元以下罰金。
意圖供自己或他人犯罪之用，而犯前二項之罪者，處無期徒刑或七年以上有期徒刑，
併科新臺幣一千萬元以下罰金。
未經許可，持有、寄藏或意圖販賣而陳列第一項所列槍砲者，處一年以上七年以下有
期徒刑，併科新臺幣七百萬元以下罰金。
第一項至第三項之未遂犯罰之。
槍砲彈藥刀械管制條例第十二條
未經許可，製造、販賣或運輸子彈者，處一年以上七年以下有期徒刑，併科新臺幣五
百萬元以下罰金。
未經許可，轉讓、出租或出借子彈者，處六月以上五年以下有期徒刑，併科新臺幣三
百萬元以下罰金。
意圖供自己或他人犯罪之用，而犯前二項之罪者，處三年以上十年以下有期徒刑，併
科新臺幣七百萬元以下罰金。
未經許可，持有、寄藏或意圖販賣而陳列子彈者，處五年以下有期徒刑，併科新幣三
百萬元以下罰金。
第一項至第三項之未遂犯罰之。
